【裁判字號】    97,訴,399
【裁判日期】    970530
【裁判案由】    違反毒品危害防制條例
【裁判全文】
臺灣新竹地方法院刑事判決               97年度訴字第399號
    公  訴  人  臺灣新竹地方法院檢察署檢察官
    被      告  甲○○
上列被告因違反毒品危害防制條例案件，經檢察官提起公訴（97
年度毒偵字第251、635號），本院依簡式審判程序判決如下：
    主  文
甲○○犯如附表各編號所示之罪，主文及刑度各如附表各編號所
示。應執行有期徒刑壹年陸月，扣案之海洛因（淨重零點肆貳壹
公克、驗餘淨重零點肆壹捌陸公克）、甲基安非他命（淨重零
點肆零肆陸公克、驗餘淨重零點肆零柒公克）均沒收銷燬。另
扣案之海洛因包裝袋壹個、甲基安非他命包裝袋壹個、吸管分裝
匙壹支、塑膠分裝匙壹支、空包裝袋伍個，均沒收。
    事  實
一、甲○○前於民國82年間，因違反麻醉藥品管理條例案件，
    經本院於82年8月17日以82年度訴字第569號判處有期徒刑7
    月確定。又於82年間，因違反麻醉藥品管理條例、藥事法等
    案件，經本院於82年7月17日以82年度訴字第606號判處應執
    行有期徒刑5年8月確定。上開2案件，經本院於82年12月15
    日以82年度聲字第1026號裁定應執行有期徒刑6年2月確定，
    並於85年1月23日假釋出監，嗣遭撤銷假釋，尚有殘刑3年4
    月27日。另於85年間，因妨害自由案件，經臺灣高等法院
    於86年5月6日以86年度上訴字第1760號判處有期徒刑1年10
    月確定，並於89年3月17日假釋出監，再遭撤銷假釋，尚有
    殘刑2年7月16日。復於86年間，因違反麻醉藥品管理條例
    案件，經本院於86年12月3日以86年度易字第1751號判處有
    期徒刑7月確定，接續上開殘刑之執行，迄至94年7月31日縮
    刑期滿執行完畢。
二、甲○○(1)前於91年間，因施用毒品案件，經本院以91年度毒
    聲字第599號裁定送觀察、勒戒後，認有繼續施用毒品傾向
    ，再經本院以91年度毒聲字第864號裁定施予強制戒治，嗣
    因停止戒治、付保護管束，迄至92年9月2日保護管束期滿未
    經撤銷視為執行完畢。(2)又於上開強制戒治執行完畢後5年
    內，即於96年1月25日晚上9時50分許採尿時起回溯前96 小
    時內之某時，在不詳地點非法施用第二級毒品安非他，經本
    院於96年5月18日以96年度竹簡字第637號判處有期徒刑4月
    、諭知易科罰金折算標準確定，嗣經本院於96年8月29日以9
    6年度聲減字第1919號裁定減為有期徒刑2月、諭知易科罰金
    折算標準確定，並於97年1月2日易科罰金執行完畢。
三、甲○○仍不知悔改，(1)基於施用第一級毒品海洛因之犯意，
    於96年12月31日晚上某時，在新竹縣芎林鄉○○街101號住
    處內，將海洛因摻入香煙點火燃燒吸食煙霧之方式，施用海
    洛因1次。(2)另基於施用第二級毒品安非他命之犯意，於96
    年12月31日晚上施用完海洛因後1小時之某時，亦在上址，
    將安非他命置於玻璃球內加熱吸食煙霧之方式，施用安非他
    命1次。嗣為警於97年1月1日下午6時許，在新竹縣芎林鄉○
    ○路96巷34號查獲。
四、甲○○仍不知悔改，(3)基於施用第一級毒品海洛因之犯意，
    於97年1月28日早上10時許時，在新竹縣芎林鄉○○街101號
    住處內，將海洛因摻入香煙點火燃燒吸食煙霧之方式，施用
    海洛因1次。(4)另基於施用第二級毒品甲基安非他命之犯意
    ，於97年1月28日早上施用完海洛因後約1小時，亦在上開住
    處內，將甲基安非他命置於玻璃球內加熱吸食煙霧之方式，
    施用甲基安非他命1次。嗣為警於97年1月28日晚上10時17分
    許，在新竹縣芎林鄉○○路96巷34號前查獲，並扣得甲○○
    所有之海洛因1包（淨重0.4213公克、驗餘淨重0.4186公克
    ）、甲基安非他命1包（淨重0.4046公克、驗餘淨重0.4037
    公克），及其所有、供施用海洛因所用之吸管分裝匙1支、
    供施用甲基安非他命所用之塑膠分裝匙1支、供施用海洛因
    或甲基安非他命所用之空包裝袋5個（起訴書誤載為1個）。
五、案經新竹市警察局第一分局報請臺灣新竹地方法院檢察署檢
    察官偵查起訴。
    理  由
甲、程序部分：
    本件被告甲○○所犯施用毒品罪，係非死刑、無期徒刑、最
    輕本刑為3年以上有期徒刑之罪，被告於本院準備程序進行
    中，就被訴事實為有罪之陳述，經本院合議庭認合於刑事訴
    訟法第273條之1第1項之規定，裁定進行簡式審判程序，合
    先敘明。
乙、實體部分：
一、訊據被告甲○○對於事實三、四所載犯罪事實，於本院準備
    程序、審理中均自白認罪，並有下列證據可資佐證：
（一）被告於97年1月1日為警查獲所採集之尿液（代號：A-001
      ），經送台灣尖端先進生技醫藥股份有限公司檢驗結果，
      呈海洛因經人體代謝後之嗎啡陽性反應；安非他命、甲基
      安非他命陽性反應，此有真實姓名代號對照表、台灣尖端
      先進生技醫藥股份有限公司於97年1月11日出具之濫用藥
      物檢驗報告附卷可稽（見毒偵字第653號偵查卷第8、9頁
      ）。是認被告上開自白內容應與事實相符，其於事實三所
      載時地施用第一級毒品海洛因、第二級毒品安非他命等犯
      行，均堪予認定。
（二）被告於97年1月28日為警查獲所採集之尿液（代號：A-030
      ），經送台灣尖端先進生技醫藥股份有限公司檢驗結果，
      呈海洛因經人體代謝後之嗎啡陽性反應；安非他命、甲基
      安非他命陽性反應，此有真實姓名代號對照表、台灣尖端
      先進生技醫藥股份有限公司於97年2月14日出具之濫用藥
      物檢驗報告附卷可稽（見毒偵字第251號偵查卷第35、36
      頁）。又同日為警查獲白粉1包，經送行政院衛生署草屯
      療養院鑑定結果，檢出第一級毒品海洛因，淨重0.4213公
      克、驗餘淨重0.4186公克；另透明結晶1包，檢出第二級
      毒品甲基安非他命，淨重0.4046公克、驗餘淨重0.4037公
      克，此有行政院衛生署草屯療養院鑑定書在卷足憑（見偵
      字第251號偵查卷第41、42頁）。另有被告所有、供其施
      用海洛因、甲基安非他命所用之吸管分裝匙、塑膠分裝匙
      各1支、空包裝袋5個扣案可資佐證。是認被告上開自白內
      容應與事實相符，其於事實四所載時地施用第一級毒品海
      洛因、第二級毒品甲基安非他命等犯行，均堪予認定。
（三）被告前於91年間，因施用毒品案件，經本院以91年度毒聲
      字第599號裁定送觀察、勒戒後，認有繼續施用毒品傾向
      ，再經本院以91年度毒聲字第864號裁定施予強制戒治，
      嗣因停止戒治、付保護管束，迄至92年9月2日保護管束期
      滿未經撤銷視為執行完畢等情，有臺灣高等法院被告前案
      紀錄表、在監在押全國紀錄表在卷可按，被告於強制戒治
      執行完畢之5年內再犯本案事實三、四所載之施用第一、
      二級毒品犯行，自應依法予以論罪科刑。
二、論罪科刑
（一）核被告所為，係犯2次毒品危害防制條例第10條第1項之施
      用第一級毒品罪、2次同條例第10條第2項之施用第二級毒
      品罪。其分別持有第一級毒品海洛因、第二級毒品安非他
      命之低度行為，各為其施用第一級毒品海洛因、第二級毒
      品安非他命之高度行為所吸收，皆不另論罪。
（二）被告所犯之2次施用第一級毒品罪、2次施用第二級毒品罪
      ，犯意各別，行為互殊，且犯罪構成要件不同，應予分論
      併罰。
（三）被告有事實一所載之前案紀錄，並於94年7月31日執行完
      畢等情，有臺灣高等法院被告前案紀錄表、在監在押全國
      紀錄表在卷可按，被告前受有期徒刑之執行完畢後，其於
      5 年以內故意再犯本件有期徒刑以上之4罪，皆為累犯，
      應依刑法第47條第1項之規定，均加重其刑。
（四）爰審酌被告無視法令之禁止，前已因施用毒品案件，經裁
      定送觀察勒戒、強制戒治後，竟再度施用足以導致精神障
      礙及生命危險之成癮性毒品，顯無悔改之意，兼以施用毒
      品所生危害以自戕健康為主，及其犯後坦承犯行等一切情
      狀，量處如主文所示之刑，並定其應執行之刑。
四、沒收部分
（一）事實四所扣案之海洛因（淨重0.4213公克、驗餘淨重0.41
      86公克）、甲基安非他命（淨重0.4046公克、驗餘淨重0.
      4037公克），核屬毒品危害防制條例所定之第一、二級毒
      品，應依毒品危害防制條例第18條第1項前段之規定，不
      問屬於被告與否，併予宣告沒收銷燬。
（二）事實四所扣案之海洛因包裝袋1個、甲基安非他命包裝袋1
      個、吸管分裝匙1支、塑膠分裝匙1支、空包裝袋5個，均
      為被告所有、供其施用海洛因或甲基安非他命所用之物，
      業據被告於本院供承在卷，依刑法第38條第1項第2款之規
      定，併予宣告沒收。
五、據上論斷，應依刑事訴訟法第273條之1第1項、第299條第1
    項前段，毒品危害防制條例第10條第1項、第2項、第18條第
    1項前段，刑法第11條、第47條第1項、第51條第5款、第38
    條第1項第2款，判決如主文。
本案經檢察官張凱絜到庭執行職務。
中    華    民    國    97    年    5     月    30    日
                          刑事第三庭法    官    黃美文
以上正本證明與原本無異。
如不服本判決應於收受本判決後10日內向本院提出上訴書狀，其
未敘述上訴理由者，並得於提起上訴後10日內向本院補提理由書
狀 (均須按他造當事人之人數附繕本)「切勿逕送上級法院」。
中    華    民    國    97    年    5     月    30    日
                                    書 記 官    陳怡芳
附錄本案論罪科刑法條全文：
毒品危害防制條例第10條
施用第一級毒品者，處 6 月以上 5 年以下有期徒刑。
施用第二級毒品者，處 3 年以下有期徒刑。
附表：
┌──┬──────┬─────────────────┐
│編號│事        實│主                              文│
├──┼──────┼─────────────────┤
│  1 │事實三(1)部分│甲○○施用第一級毒品，累犯，處有期│
│    │            │徒刑捌月。                        │
├──┼──────┼─────────────────┤
│  2 │事實三(2)部分│甲○○施用第二級毒品，累犯，處有期│
│    │            │徒刑伍月。                        │
├──┼──────┼─────────────────┤
│  3 │事實四(3)部分│甲○○施用第一級毒品，累犯，處有期│
│    │            │徒刑捌月。扣案之海洛因（淨重零點肆│
│    │            │貳壹公克、驗餘淨重零點肆壹捌陸公│
│    │            │克）沒收銷燬；另扣案之海洛因包裝袋│
│    │            │壹個、吸管分裝匙壹支、空包裝袋伍個│
│    │            │均沒收。                          │
├──┼──────┼─────────────────┤
│  4 │事實四(4)部分│甲○○施用第二級毒品，累犯，處有期│
│    │            │徒刑伍月。扣案之甲基安非他命（淨重│
│    │            │零點肆零肆陸公克、驗餘淨重零點肆零│
│    │            │柒公克）沒收銷燬；另扣案之甲基安│
│    │            │非他命包裝袋壹個、塑膠分裝匙壹支、│
│    │            │空包裝袋伍個均沒收。              │
└──┴──────┴─────────────────┘


司法院資訊處製作；財團法人民間司法改革基金會備份。
